---
title: "Práctica Evaluación 21-22"
author: "Diego Fernández"
date: "31/12/2021"
output: pdf_document
---

```{r setup, include=FALSE}
knitr::opts_chunk$set(echo = TRUE)
```

## Tarea 1 : lectura de datos.

### Enunciado:
Cada un@ de vosotr@s recibiréis un archivo de datos personalizado. Fijaros bien en el formato: tabla con cabecera, de la que debéis extraer los datos en forma de vector.

La definición del "working directory" debéis hacerla en la linea de comandos,o desde un archivo script(.R) sin que quede rastro en este documento.

```{r}
 datos <- read.table("dfernandez118")
 datos <- datos$x 
```

### Tarea 2: estimación de media y varianza

Seleccionar aleatoriamente una muestra de tamaño $n=3$ y calcula su media, $\bar{x}$, y su cuasivarianza, $s_c^2$, como estimadores de la media poblacional $\mu$ y la varianza poblacional $\sigma ^2$.

```{r}
n <- 3

muestra <- sample(datos, n)

#media
media <- mean(muestra)    
media

#cuasivarianza
cuasivarianza <- var(muestra)
cuasivarianza


```


Representar las curvas correspondientes a las distribuciones de la media y la varianza.

```{r}


#Distribución de la media



x1 <- seq(min(datos), max(datos), 0.01)
y1 <- dnorm(x1, mean(datos), sd(datos))

plot(x1,y1, type = "l", main = "media")






#Distribución de la varianza

libertad <- n-1
varianza <- sqrt(cuasivarianza)


x2 <- seq(0,5.5*varianza,0.1)
tipificar <- (n-1)*x2/varianza     #tipificar x
y2 <- dchisq(tipificar,libertad)

plot(x2,y2,type = "l", main = "varianza")

```

	
### Tarea 3: intervalos de confianza.	
	
A partir de las estimaciones anteriores, calcular intervalos de confianza para la media poblacional $\mu$ y la varianza poblacional $\sigma ^2$, usando distintos niveles de confianza $\alpha \in \{0.05,0.025, 0.01 \}$


```{r}


lalpha <- list(0.05,0.025,0.01)


  for (alpha in lalpha){
    calcular_intervalo <- function(n,media,varianza,alpha) {
    z1 <- qnorm((1-alpha/2), media, sqrt(varianza), lower.tail = FALSE)
    delta1 <- z1*sqrt(varianza)/sqrt(n)
    a1 <- media + delta1
    b1 <- media - delta1
  return(c(b1,a1))
}
calcular_intervalo(n,media,varianza,alpha)
  
}



```

Representar estos tres intervalos en las gráficas anteriores.

```{r}


l <- list(3)
lalpha <- list(0.05,0.025,0.01)

for (n in l){
  for (alpha in lalpha){
    z1 <- qnorm((1-alpha/2), media, sqrt(varianza), lower.tail = FALSE)


dt <- sqrt(varianza)
error1 <- dt/sqrt(n)
errorest1 <- z1*error1

liminf1 <- media-errorest1
limsup1 <- media+errorest1

x <- seq(min(datos),max(datos), 0.01)
y <- dnorm(x,mean(datos),sd(datos))
plot(x,y, type = "l", main = c("media, cuando alpha es igual a",alpha))


segments(x0=liminf1,x1=liminf1,y0=0,y1=dnorm(liminf1,mean(datos),sd(datos)),col = 2)

segments(x0=limsup1,x1=limsup1,y0=0,y1=dnorm(limsup1,mean(datos),sd(datos)),col = 2)

lines(x,y,col = 5)






###varianza

alpha <- 0.05
z1 <- qnorm((1-alpha/2), media, sqrt(varianza), lower.tail = FALSE)


dt <- sqrt(varianza)
error1 <- dt/sqrt(n)
errorest1 <- z1*error1

liminf1 <- media-errorest1
limsup1 <- media+errorest1

libertad <- n-1
varianza <- sqrt(cuasivarianza)


x2 <- seq(0,5.5*varianza,0.1)
tipificar <- (n-1)*x2/varianza     #tipificar x
y2 <- dchisq(tipificar,libertad)

plot(x2,y2,type = "l", main = c("varianza, cuando alpha es igual a",alpha))


segments(x0=liminf1,x1=liminf1,y0=0,y1=dnorm(liminf1,mean(datos),sd(datos)),col = 2)

segments(x0=limsup1,x1=limsup1,y0=0,y1=dnorm(limsup1,mean(datos),sd(datos)),col = 2)

lines(x,y,col = 5)
  }
}  



```

Calcular y representar  también los intervalos de confianza para otros tamaños de muestra:$n \in \{ 10, 50, 100 \}$
```{r}

l <- list(3,10,50,100)
lalpha <- list(0.05,0.025,0.01)

for (n in l){
  for (alpha in lalpha){
    
    if (n <= 30){
      q1 <- qt(alpha/2, n-1)*varianza*sqrt(n)+media
      q2 <- qt(1-(alpha/2), n-1)*varianza*sqrt(n)+media
      
      
      x <- seq(media - 5, media + 5, 0.1)
      y <- dt((x-media)/(varianza/sqrt(n)),n-1)
      plot(x,y,type = "l", col = 3, lwd = 3, main = c("n igual a",n))
      
      cord.x <- c(q1, seq(q1,q2,0.1),q2)
      cord.y <- c(0,(dt((seq(q1,q2,0.1)-media)/(varianza/sqrt(n)),n-1)),0)
      polygon(cord.x,cord.y, col = 3)
      
      
      #varianza
      
      q1v <- (n-1)*cuasivarianza/qchisq(1-(alpha/2),n-1)
      q2v <- (n-1)*cuasivarianza/qchisq(alpha/2,n-1)
      
      
      xvar <- seq(0,3*cuasivarianza,0.1)
      yvar <- dchisq((n-1)*(xvar/cuasivarianza),n-1)
      plot(xvar,yvar, type = "l", col = 5, lwd = 3, main = c("n es igual a",n))
      
      cord.xvar <- c(q1,seq(q1,q2,0.1),q2)
      cord.yvar <- c(0,(dchisq(((seq(q1,q2,0.1)/cuasivarianza)*(n-1)),n-1)),0)
      
      polygon(cord.xvar,cord.yvar, col = "red")
    }
    else{
      
      q1 <- qnorm(alpha/2,media,(varianza/sqrt(n)))
      q2 <- qnorm(1-(alpha/2),media,(varianza/sqrt(n)))
      
      x <- seq(media - 5, media + 5, 0.1)  
      y <- dnorm(x, media, varianza/sqrt(n))
      plot(x,y,type = "l", lwd=3, main = c("n es igual a",n))

      
      cord.x <- c(q1,seq(q1,q2,0.1),q2)
      cord.y <- c(0,dnorm(seq(q1,q2,0.1),media,varianza/sqrt(n)),0)
      polygon(cord.x,cord.y,col = "green")
      
      #varianza
      q1v <- (n-1)*cuasivarianza/qchisq(1-(alpha/2),n-1)
      q2v <- (n-1)*cuasivarianza/qchisq(alpha/2,n-1)
      
      xvar <- seq(3*cuasivarianza,4*cuasivarianza,0.1)
      yvar <- dchisq((n-1)*(xvar/cuasivarianza),n-1)
      plot(xvar,yvar,type = "l",lwd = 3, col = 4, main = c("alpha igual a",alpha))
      
      cord.x <- c(q1,seq(q1,q2,0.1),q2)
      cord.y <- c(0,(dchisq(((seq(q1,q2,0.1)/cuasivarianza)*(n-1)), n-1)),0)

      polygon(cord.x,cord.y, col = "blue")
      
      
      
      }
  }
}





```




### Tarea 4 : test de hipótesis.

Considerar las estimaciones de $\mu$ y $\sigma^2$ calculadas en el apartado 2, con $n=3$


Plantear el test de hipótesis adecuado para contrastar estos valores. 
Realizar el test calculando el p-valor con tamaños de muesstra $n \in \{ 10, 50, 100 \}$. Concluir si se acepta o se rechaza la hipótesis.
Representar graficamente la región correspondiente al p-valor.


```{r}
#volvemos a poner los datos del apartado 2

muestra <- sample(datos, n)
media <- mean(muestra)    
cuasivarianza <- var(muestra)

#un bucle para diferentes tamaños de la muestra

for (i in 1:3){
  if (i ==1) {
    n <- 10
    m <- 1
    v <- 0.5
    mediax <- media
    varianzax <- varianza
  }
  
  if (i ==2) {
    n <- 50
    m <- 2
    v <- 1
    mediax <- media
    varianzax <- varianza
  }
  
  if (i ==3) {
    n <- 100
    m <- 3
    v <- 1.5
    mediax <- media
    varianzax <- varianza
  }
  
  
  
  #emplearemos las medias y varianzas de H0 y la desviación tipica de H1 para realizar las gráficas
  
  #Media
  
  if (n>=30){
  xm <- seq(media-(4/m)*cuasivarianza,media+(4/m)*cuasivarianza,0.1)
  ym <- dnorm(xm,media,sqrt(varianzax/n))
}
else {
  xm <- seq(media-(4/m)*cuasivarianza,media+(4/m)*cuasivarianza,0.1)
  ym <- dt((media-xm)/sqrt(varianzax/n),n-1)
}
  


  if (i==1){
    plot(xm,ym,type = "l", col = 6, main = "Prueba de hipotesis_Student (n = 10)")
  }


  if (i==2){
    plot(xm,ym,type = "l", col = 6, main = "Prueba de hipotesis_norm(n = 50)")
  }


  if (i==3){
    plot(xm,ym,type = "l", col = 6, main = "Prueba de hipotesis_norm(n = 100)")
  }

  abline(v = mediax)
  abline(h=0)
  abline(v = media,col = 2)
  text(media,0,"media",col = 2)
  
  #Dibujamos el p-valor
  
  if (n>=30){
    if (mediax < media){
      xm <- seq(mediax-4*sqrt(varianzax),mediax,0.001)
      ym <- dnorm(xm,media,sqrt(varianzax/n))
    }
    else{
      xm <- seq(mediax,mediax+4*sqrt(varianzax),0.001)
      ym <- dnorm(xm, media,sqrt(varianzax/n))
    }
  }
    else{
    if (mediax < media ){
      xm <- seq(mediax-4*sqrt(varianzax),mediax,0.001)
      ym <- dt((media-xm)/sqrt(varianzax/n),n-1)
    }
      else{
        xm <- seq(mediax,mediax+4*sqrt(varianzax),0.001)
        ym <- dt((media-xm)/sqrt(varianzax/n),n-1)
      }
    }
  
  
    lines(xm,ym,type = "h")
    
    
     if (i==1){
    text(media,0,"media (n = 10)", col = "skyblue")
  }
  
  if (i==2){
    text(media,0,"media (50)", col = "skyblue")
  }
  
  if (i==3){
    text(media,0,"media (100)", col = "skyblue")
  }
  
    
    #Calculamos el p-valor
  
  if (n>=30){
   if (mediax>media) {
     p <- 1-pnorm((mediax - media)/sqrt(varianzax/n))
   }
    else{
      p <- pnorm((mediax-media)/sqrt(varianzax/n))
    }
  }
    else{
     if (mediax > media) {
        p <- 1-pt((mediax-media)/sqrt(varianzax/n),n-1)
      }
      else{
        p <- pt((mediax-media)/sqrt(varianzax/n),n-1)
      }
    }
    
    
    print(p)
    
    if (p >= 0.05){
      print("como el p-valor(media) es mayor que alpha = 0.05, no se rechaza la hipotesis nula")
    }
    else{
      print("como el p-valor(media) es menor que alpha = 0.05, es incierta la hipotesis nula, por tanto se rechaza")
    }
  
    
    
    
    
    #Varianza
    
    xv <- seq(0, (4/v)*varianza, 0.1)
    yv <- dchisq((n-1)*xv/varianza,n-1)
    
    if (i == 1){
      plot(xv, yv, type = "l", col = 6, main = "Prueba de hipotesis_chi (n = 10)")
    }
    
    if (i ==2){
      plot(xv, yv, type = "l", col = 6, main = "Prueba de hipotesis_chi (n = 50)")
    }
    
    if (i ==3){
      plot(xv, yv, type = "l", col = 6, main = "Prueba de hipotesis_chi (n = 100)")
    }
    
    abline(v = varianzax)
    abline(h = 0)
    abline(v = varianza,col = 2)
    text(varianza,0,"varianza",col = 2)
    
    
    #Dibujamos el p-valor
    
    if (varianzax<varianza){
      xv <- seq(varianzax-10*cuasivarianza,varianzax,0.001)
      yv <- dchisq((n-1)*xv/varianza,n-1)
    }
    else{
      xv <- seq(varianzax,varianzax+10*cuasivarianza,0.001)
      yv <- dchisq((n-1)*xv/varianza,n-1)
    }
    lines(xv,yv,type = "h")
    
    if (i==1){
      text(varianza,0, "varianza (n = 10)", col = "skyblue")
    }
    if (i==2){
      text(varianza,0, "varianza (n = 50)", col = "skyblue")
    }
    if (i==3){
      text(varianza,0, "varianza (n = 100)", col = "skyblue")
    }
    
    
    #calculamos el p-valor
    
    
    if (varianzax>varianza){
      pvarianza <- 1-pchisq(n-1,(n-1)*varianzax/varianza)
    }
    else{
      pvarianza <- pchisq(n-1,(n-1)*varianzax/varianza)
    }
    print(pvarianza)
    
    if (pvarianza>= 0.05){
      print("como el p-valor (chi) es mayor que alpha = 0.05, no se rechaza la hipotesis nula")
    }
    else{
      print("como el p-valor (chi) es manor que alpha = 0.05, es incierta la hipotesis nula, por tanto se rechaza")
    }
    
    
} 




```



